【裁判字號】    95,上易,369
【裁判日期】    950622
【裁判案由】    業務侵占
【裁判全文】
臺灣高等法院高雄分院刑事判決         95年度上易字第369號
上  訴  人
即  被  告  甲○○
上列上訴人因業務侵占案件，不服臺灣高雄地方法院95年度易字
第424號中華民國95年3月31日第一審判決（起訴案號：臺灣高雄
地方法院檢察署95年度偵字第1357號），提起上訴，本院判決如
下：
    主  文
上訴駁回。
    事  實
一、甲○○前於民國91年間因妨害兵役案件，經臺灣高雄地方法
    院以91年度簡字第880號判處有期徒刑3月確定，並於92年6
    月27日易科罰金執行完畢。其自88年8 月間起至94年9 月下
    旬某日止，受僱於黃永基所設立位於高雄縣鳳山市○○街68
    巷9號1樓之益鎧有限公司（下稱益鎧公司），擔任業務員乙
    職，負責從事銷售、送貨及向客戶收取貨款之工作，為從事
    業務之人。惟其於前開刑之執行完畢後，竟仍不知悔改，復
    基於意圖為自己不法之所有之概括犯意：(1)於93年2 月下旬
    某日起至同年5 月中旬某日止，連續多次在高雄地區，對於
    其自益鎧公司客戶處所收回之業務上所持有款項，共計新臺
    幣（下同）200,939 元予以侵占入己，嗣經益鎧公司發現，
    甲○○為表示悔意，乃於94年6 年15日與益鎧公司達成協議
    ，以每月返還10,000元之方式，分期清償上開款項（連同預
    借現金80,000元，與上開侵占金額200,939 元，共計280,93
    9 元），詎甲○○僅支付部分款項後即未再繳還。(2)於94年
    9 月14日起至同年月22日止，又承上開意圖為自己不法之所
    有之概括犯意，利用收取貨款職務之便，在高雄地區，連續
    多次於附表所示之時間，將其向附表所示客戶收取如附表所
    示之貨款共計68,879元，以變易持有為所有之意思，予以侵
    占入己。嗣於94年9 月下旬即擅自離職，旋為該公司負責人
    黃永基發覺有異，經查證後始知上情。
二、案經益鎧公司訴由臺灣高雄地方法院檢察署檢察官偵查起訴
    。
    理  由
一、上揭事實，業據上訴人即被告甲○○（下稱被告）於原審及
    本院審理中坦承不諱（見原審卷第24、25頁，本院卷第19頁
    ），核與告訴代理人即益鎧公司負責人黃永基於偵查中證述
    之情節相符（偵字卷第27頁），並有被告所簽立之借據影本
    、良朋公司轉帳傳票、益鎧公司客戶（葉大企業行）收帳對
    帳明細表、慶昌公司現金支出傳票、霆鋒實業股份有限公司
    簽回條各1 張在卷可稽（見94年度他字第5761號卷第7 至11
    頁），是被告之自白與事實相符。本件事證明確，被告犯行
    洵堪認定。
二、被告受僱於益鎧公司，擔任業務員，負責從事銷售、送貨及
    向客戶收取貨款之工作，為從事業務之人。其向客戶收取款
    項後竟予以侵占入已，核其所為，係犯刑法第336條第2項之
    業務侵占罪。被告先後多次業務侵占犯行，時間緊接，所犯
    罪名相同，顯係出於概括之犯意為之，為連續犯，應依刑法
    第56條之規定，以一罪論。又被告前於91年間因妨害兵役案
    件，經原審法院以91年度簡字第880 號判處有期徒刑3 月確
    定，並於92年6 月27日易科罰金執行完畢等情，有臺灣高等
    法院被告前案紀錄表1 份附卷可參，其受有期徒刑之執行完
    畢，5 年以內再犯本件有期徒刑以上之罪，為累犯，應依刑
    法第47條之規定加重其刑。
三、原審認被告罪證明確，因而適用刑法第56條、第336 條第2
    項、第47條，罰金罰鍰提高標準條例笫1 條前段之規定，並
    審酌被告係從事業務之人，本應忠於職守，竟利用職務之便
    ，侵占業務上所持有之物，行為誠屬不該，惟念其坦承犯罪
    事實，深具悔意，犯後態度尚佳，且已與告訴人達成和解以
    賠償損失，有和解書1 份在卷可憑（見原審卷第28頁），嗣
    後復陸續歸還告訴人部分款項，具體彌補過錯等一切情狀，
    量處有期徒刑7 月，復敘明被告多次業務侵占犯行無援引刑
    法第56條但書規定加重其刑之必要及被告因有妨害兵役前科
    ，因屬累犯，不符合刑法第74條緩刑之要件，自不宜宣告緩
    刑，其認事用法並無違誤，量刑亦屬妥適。被告上訴意旨以
    原審量刑過重，請求從輕量處刑等語，提起上訴，指摘原判
    決不當，為無理由，應予駁回。
據上論斷，應依刑事訴訟法第368條，判決如主文。
本案經檢察官陳宗吟到庭執行職務。
中    華    民    國    95    年    6     月    22    日
                  刑事第四庭    審判長法  官  蕭權閔
                                      法  官  林水城
                                      法  官  黃蕙芳
以上正本證明與原本無異。
本判決不得上訴。
中    華    民    國    95    年    6     月    22    日
                                      書記官  呂素珍
附錄本判決論罪之法條：
中華民國刑法第336條第2項
對於業務上所持有之物，犯前條第1 項之罪者，處6 月以上5 年
以下有期徒刑，得併科3千元以下罰金。
附表：
 ┌──┬──────┬──────┬───────────┐
 │編號│時間        │客戶名稱    │侵占金額（新臺幣）    │
 ├──┼──────┼──────┼───────────┤
 │ 1  │94年9 月14日│良朋公司    │15390 元（起訴書誤載為│
 │    │            │            │15399元）             │
 ├──┼──────┼──────┼───────────┤
 │ 2  │94年9 月19  │業大企業行  │7000元                │
 ├──┼──────┼──────┼───────────┤
 │ 3  │94年9 月19日│慶昌公司    │9600元                │
 ├──┼──────┼──────┼───────────┤
 │ 4  │94年9 月22日│霆鋒實業股份│支票36889 元（以臺灣中│
 │    │            │有限公司    │小企業銀行苓雅分行為付│
 │    │            │            │款人，帳號129021號，票│
 │    │            │            │據號碼，0000000 號，到│
 │    │            │            │期日94年10月5 日）    │
 ├──┼──────┼──────┼───────────┤
 │合計│            │            │68879元               │
 └──┴──────┴──────┴───────────┘


司法院資訊處製作；財團法人民間司法改革基金會備份。
